【裁判字號】    99,聲,2402
【裁判日期】    990719
【裁判案由】    發還扣押物
【裁判全文】
臺灣桃園地方法院刑事裁定              99年度聲字第2402號
聲  請  人  富邦產物保險股份有限公司
代  表  人  甲○○
代  理  人  吳麒律師
聲  請  人  新安東京海上產物保險有限公司
代  表  人  乙○○
代  理  人  吳麒律師
上列聲請人因應扣押物之持有人吳河中強盜等案件（98年度訴字
第1187號），聲請發還發還扣押物，本院裁定如下：
    主  文
聲請駁回。
    理  由
一、聲請意旨略以：聲請人富邦產物保險股份有限公司、新安東
    京海上產物保險有限公司因承保立保保全股份有限公司（下
    稱立保保全）之保險業務，而立保保全於民國98年9 月28日
    遭被告吳河中持槍強盜運鈔車，計得款現金新臺幣（下同）
    150 萬元，此經本院以98年度訴字第1187號判決在案，則聲
    請人依保險契約賠付立保保全後，於賠償範圍內取得對被告
    吳河中之代位求償權利，且聲請人、立保保全及被告吳河中
    間另簽立調解筆錄，同意被告吳河中因刑案扣押之現金32萬
    2,000元由聲請人領取，為此，爰依刑事訴訟法第142條第 1
    項規定，發還該扣押之32萬2,000元。
二、按可為證據或得沒收之物，得扣押之；扣押物若無留存之必
    要者，不待案件終結，應以法院之裁定或檢察官命令發還之
    ，其係贓物而無第三人主張權利者，應發還被害人；扣押物
    因所有人、持有人或保管人之請求，得命其負保管之責，暫
    行發還，刑事訴訟法第133條第1 項、第142條分別定有明文
    。
三、經查：應扣押物之持有人即被告吳河中所犯強盜等案件，前
    為警所扣得之犯罪所得現金32萬2,000 元，雖經本院以98年
    度訴字第1187號判決，於理由欄三、論罪科刑部分(五)敘明待
    裁判後發還給各該被害人，而聲請人、立保保全及被告吳河
    中間，此有本院98年度訴字第1187號判決書暨99年度附民移
    調字第34號調解筆錄等在卷可參，堪以認定。惟而，被告吳
    河中不服本院98年度訴字第1187號判決提起上訴，現經臺灣
    高等法院以99年度上訴字第1406號案件審理中，尚未終結，
    此亦有臺灣高等法院被告前案紀錄表、本院辦理刑事案件電
    話紀錄查詢表等附卷足憑，是本案現未終局確定，且前開扣
    案物品均為檢察官所舉證據資料，況本案已繫屬臺灣高等法
    院，自仍有留存之必要，不得逕由聲請人依前開調解筆錄內
    容，於現階段代位立保保全領回前開扣案物品。是依上揭說
    明，聲請人聲請發還被告吳河中扣得之現金32萬2,000 元，
    為無理由，應予駁回。
四、依刑事訴訟法第220條，裁定如主文。
中    華    民    國    99    年    7     月    19    日
                  刑事第六庭  審判長法  官  錢建榮
                                    法  官  宣玉華
                                    法  官  黃翊哲
以上正本證明與原本無異。
如不服本裁定，應於裁定送達後5 日內，以書狀敘述理由（須附
繕本），向本院提出抗告。
                                    書記官  蔡紫凌
中    華    民    國    99    年    7     月    19    日

司法院資訊處製作；財團法人民間司法改革基金會備份。
